【裁判字號】    97,消債更,2089
【裁判日期】    980430
【裁判案由】    更生事件
【裁判全文】
臺灣板橋地方法院民事裁定          97年度消債更字第2089號
聲  請  人  甲○○
上列當事人依消費者債務清理條例聲請更生事件，本院裁定如下
：
    主  文
債務人甲○○自中華民國九十八年四月三十日下午四時起開始更
生程式。
命司法事務官進行本件更生程式。
    理  由
一、按法院開始更生程式之裁定，應載明其年、月、日、時，並
    即時發生效力。次按法院裁定開始更生或清算程式後，得命
    司法事務官進行更生或清算程式，必要時得選任律師、會計
    師或其他適當之自然人或法人為監督人或管理人，消費者債
    務清理條例第45條第1 項、第16條第1 項定有明文。
二、本件聲請意旨略以：聲請人於民國95年6 月之負債高達新臺
    幣（下同）260 餘萬元，因無力負擔而向最大債權銀行國泰
    世華商業銀行聲請債務協商，因國泰世華商業銀行以聲請人
    收入之67﹪為計算基準，而提出分108 期、利率6 ﹪、按月
    清償28,961元之清償方案，並未評估聲請人之生活真實狀況
    ，協議破裂收場。聲請人95、96年度之全年所得各為
    550,633 元及407,784 元，聲請人於95年6 月開始與債權銀
    行個別協議還款，並自95年6 月起至96年12月止，每月均支
    出30,723元支付個別協商款項。惟聲請人自97年2 月起，業
    務收入不如以往，每月收入僅17,000元至20,000元間，聲請
    人復因無力繳款，而向最大債權銀行荷商荷蘭銀行聲請債務
    共同協商，然聲請人任職之公司於97年7 月間，卻以聲請人
    6 個月未達績效勸請聲請人另謀發展，故聲請人於前置協商
    期間未能充分應允荷商荷蘭銀行所要求之還款方案，終至97
    年7 月29日前置協商破裂，聲請人確有還款誠意，惟聲請人
    生活波折不斷，亦無資產，以有限之收入尚須扶養年邁父親
    ，履行協議顯有重大困難，爰請求裁定准予更生等語。
三、經查，聲請人主張其有不能清償債務之虞之上開事實，業據
    其提出債權人清冊、財團法人金融聯合徵信中心當事人綜合
    信用報告、財產及收入狀況說明書、財政部臺北市國稅局95
    年度暨96年度綜合所得稅各類所得資料清單、財產歸屬資料
    清單、戶籍謄本、臺灣銀行、國泰世華銀行、郵政存簿儲金
    簿等存摺封面及內頁影本、勞工保險被保險人投保資料表（
    明細）、前置協商不成立通知書等資料為證。此外，又查無
    聲請人有消費者債務清理條例第6 條第3 項、第8 條或第46
    條各款所定應駁回更生聲請之事由存在，是本件更生聲請，
    應予准許，爰裁定如主文。又本件聲請人雖亦為保全處分之
    聲請，惟本院既已准許更生，有如前述，即無另再准予保全
    財產之處分之必要，附此敘明。
四、至於聲請人於更生程序開始後，應另提出足以為債權人會議
    可決或經法院認為公允之更生方案以供採擇，俾免更生程序
    進行至依消費者債務清理條例第61條規定應行清算之程度，
    附此敘明。
中    華    民    國    98    年    4     月    30    日
                  民事第二庭法  官  陳麗玲
上為正本係照原本作成
本件不得抗告
本裁定已於民國98年4月30日下午4時公告。
中    華    民    國    98    年    4     月    30    日
                            書記官  吳俞玲


司法院資訊處製作；財團法人民間司法改革基金會備份。
